```{r data generation, echo = FALSE, results = "hide"}
library(exams)

```    

Question
========
Der Allbus Datensatz (Kummulation 1980-2014) enthält unter vielen anderen die Variablen

* Wohnfläche in Quadratmetern (v1368)
* Nettoeinkommen (v913)
* Gemeindegröße (v1376; diese Variable wurde zu ordinalen Stufen zusammengefasst, damit die Daten keine Reidentifikation der Teilnehmer\*innen erlauben)

Eine Forscherin möchte untersuchen ob die Gemeindegröße nicht einen Supressor des Zusammenhangs von Einkommen und Wohnfläche darstellt, wobei Sie die Wohnfläche als abhängige Variable und v1376 als metrische Variable konzeptualisiert.
Bestimmen Sie die Koeffizienten der entsprechenden __standardisierten__ Regressionsmodelle und beantworten Sie folgende Frage

Answerlist
----------
 \item Die Variable `Gemeindegröße` ist ein (deutlicher) Supressor des Zusammenhangs von `Wohnfläche` und `Einkommen`
 \item Der Zusammenhang von `Wohnfläche` und `Einkommen` ist (deutlich) durch die Variable `Gemeindegröße` konfundiert
 \item Nach Kontrolle der Gemeindegröße liegt ein kleiner Effekt des Einkommens auf die Wohnfläche vor
 \item Der Zusammenhang von `Wohnfläche` und `Einkommen` ist größer als der zwischen `Gemeindegröße`und `Einkommen`
 \item Der Zusammenhang von `Wohnfläche` und `Einkommen` ist kleiner als der zwischen `Gemeindegröße`und `Einkommen`
 \item Die Zusammenhänge von `Wohnfläche` und `Einkommen` sowie `Gemeindegröße`und `Einkommen` können nicht verglichen werden
 \item Die Korrelation zwischen `Wohnfläche` und `Einkommen` beträgt

Solution
========
Haben die den Allbusdatensatz heruntergeladen, importiert und als Objekt `Allbus_kum` angelegt, erhalten Sie mit folgendem Code die Lösung
```{r , eval = F}
library(stargazer)  # Kreiert schöne Regressionstabellen

# Regressionsmodelle als Objekte speichern
mod1 <- lm(scale(v1368) ~ scale(v1376), data = Allbus_kum)
mod2 <- lm(scale(v1368) ~ scale(v913), data = Allbus_kum)
mod3 <- lm(scale(v1368) ~ scale(v1376) + scale(v913), data = Allbus_kum)

# Evtl. schöne Regressiontabelle ausgeben lassen

stargazer(mod1, mod2, mod3, type = "text")
```


Meta-information
================
exname: Supressorsuche Allbus
extype: cloze
exsolution: 001|010|0.160
exclozetype: mchoice|schoice|num
extol: 0.05
