---
output:
  html_document: default
  pdf_document: default
---
```{r, Datengenese, echo = FALSE, message=FALSE}
library(tidyverse)
library(hrbrthemes)
library(exams)

b0 <- round(runif(1, 5,10), 1)
b1 <- round(runif(1, -2.5, -0.5), 1)
x  <- round(runif(1, 2, 8))

random_letters <- sample(LETTERS[1:5], 5, replace = F)

assign(paste("Regressionsgerade", random_letters[1], sep =" "), 
                ggplot() + geom_abline(intercept = b0, slope = b1) + 
                #theme_ipsum() + 
                ggtitle(paste("Regressionsger.", random_letters[1], sep =" ")) + xlab("Prüfungsangst") + ylab("Prüfungsleistung") + 
                xlim(0,10) + ylim(-5,20))
assign(paste("Regressionsgerade", random_letters[2], sep =" "), 
                ggplot() + geom_abline(intercept = b0 + sample(c(runif(1, 5, 10), runif(1, -10, -5)), 1), slope = b1 + sample(c(runif(1, 2, 4), runif(1, -4, -2)), 1)) + 
                #theme_ipsum() + 
                ggtitle(paste("Regressionsger.", random_letters[2], sep =" ")) + xlab("Prüfungsangst") + ylab("Prüfungsleistung") + 
                xlim(0,10) + ylim(-5,20))
assign(paste("Regressionsgerade", random_letters[3], sep =" "), 
                ggplot() + geom_abline(intercept = b0 + sample(c(runif(1, 5, 10), runif(1, -10, -5)), 1), slope = b1 + sample(c(runif(1, 2, 4), runif(1, -4, -2)), 1)) + 
                #theme_ipsum() + 
                ggtitle(paste("Regressionsger.", random_letters[3], sep =" ")) + xlab("Prüfungsangst") + ylab("Prüfungsleistung") + 
                xlim(0,10) + ylim(-5,20))
assign(paste("Regressionsgerade", random_letters[4], sep =" "), 
                ggplot() + geom_abline(intercept = b0 + sample(c(runif(1, 5, 10), runif(1, -10, -5)), 1), slope = b1 + sample(c(runif(1, 2, 4), runif(1, -4, -2)), 1)) + 
                #theme_ipsum() + 
                ggtitle(paste("Regressionsger.", random_letters[4], sep =" ")) + xlab("Prüfungsangst") + ylab("Prüfungsleistung") + 
                xlim(0,10) + ylim(-5,20))
assign(paste("Regressionsgerade", random_letters[5], sep =" "), 
                ggplot() + geom_abline(intercept = b0 + sample(c(runif(1, 5, 10), runif(1, -10, -5)), 1), slope = b1 + sample(c(runif(1, 2, 4), runif(1, -4, -2)), 1)) + 
                #theme_ipsum() + 
                ggtitle(paste("Regressionsger.", random_letters[5], sep =" ")) + xlab("Prüfungsangst") + ylab("Prüfungsleistung") + 
                xlim(0,10) + ylim(-5,20))
```


Question
========
Eines der folgenden Schaubilder stellt die Regressionsgleichung  

_Prüfungsleistung~i~ = `r b0` + `r b1` $\cdot$ Prüfungsangst~i~_  

dar. Bitte entscheiden Sie welches!

```{r test, fig.cap = "", fig.path = "", echo = F, fig.width=2, fig.height = 2, fig.show='hold'}
`Regressionsgerade A`
`Regressionsgerade B`
`Regressionsgerade C`
```

```{r test2, fig.cap = "", fig.path = "", echo = F, fig.width=2, fig.height = 2, fig.show='hold'}
`Regressionsgerade D`
`Regressionsgerade E`
```



Welche Aussagen sind korrekt?

Answerlist
----------
* Schaubild A stellt die gegebene Regressionsgleichung graphisch dar.
* Schaubild B stellt die gegebene Regressionsgleichung graphisch dar.
* Schaubild C stellt die gegebene Regressionsgleichung graphisch dar.
* Schaubild D stellt die gegebene Regressionsgleichung graphisch dar.
* Schaubild E stellt die gegebene Regressionsgleichung graphisch dar.

Solution
========

```{r, echo = FALSE, results = "asis"}
solution <- if(random_letters[1] == "A") c(T,F,F,F,F) else
                  if(random_letters[1] == "B") c(F,T,F,F,F) else
                         if(random_letters[1] == "C") c(F,F,T,F,F) else
                                if(random_letters[1] == "D") c(F,F,F,T,F) else c(F,F,F,F,T)
answerlist(solution,
           markup = "markdown")
```

  

Meta-information
================
exname: Regressionsgerade zu Term erkennen
extype: schoice
exsolution: `r paste(as.numeric(solution), collapse = "")`
exshuffle: 5