```{r, Datengenese, echo = FALSE, message=FALSE}
library(exams)
library(plotly)
library(reshape2)

# #load data
# 
# my_df <- iris
# petal_lm <- lm(Petal.Length ~ Sepal.Length + Sepal.Width,data = my_df)
# 
# #Graph Resolution (more important for more complex shapes)
# graph_reso <- 0.05
# 
# #Setup Axis
# axis_x <- seq(min(my_df$Sepal.Length), max(my_df$Sepal.Length), by = graph_reso)
# axis_y <- seq(min(my_df$Sepal.Width), max(my_df$Sepal.Width), by = graph_reso)
# 
# #Sample points
# petal_lm_surface <- expand.grid(Sepal.Length = axis_x,Sepal.Width = axis_y,KEEP.OUT.ATTRS = F)
# petal_lm_surface$Petal.Length <- predict.lm(petal_lm, newdata = petal_lm_surface)
# petal_lm_surface <- acast(petal_lm_surface, Sepal.Width ~ Sepal.Length, value.var = "Petal.Length") #y ~ x
# 
# 
# hcolors=c("red","blue","green")[my_df$Species]
# iris_reg_plot <- plot_ly(my_df, 
#                      x = ~Sepal.Length, 
#                      y = ~Sepal.Width, 
#                      z = ~Petal.Length,
#                      type = "scatter3d", 
#                      mode = "markers",
#                      marker = list(size = 2, color = "#37414b", symbol = 104))%>%
#               add_trace(
#                        z = petal_lm_surface,
#                        x = axis_x,
#                        y = axis_y,
#                        type = "surface",
#                        opacity = 0.8,
#                        contours = list(x = list(highlight = F),
#                                        y = list(highlight = F),
#                                        z = list(highlight = F)))
# 
# Sys.setenv("plotly_username"="sammerk")
# Sys.setenv("plotly_api_key"="vUr1KH5Ok98C1lXTiWk1")
# 
# api_create(iris_reg_plot, filename = "iris_reg_plot")
```


Question
========

Gegeben sei die folgende Regressionsebene (welche Sie auch [hier verlinkt](https://plot.ly/~sammerk/1/) ist).  

<iframe width="900" height="800" frameborder="0" scrolling="no" src="https://plot.ly/~sammerk/1.embed"></iframe>

Welche der folgenden Regressionstabellen entspricht dieser interaktiven 3D-Darstellung?


    
    ===========================================================
    Tabelle A                  Abhängige Variable:              
                -----------------------------------------------
                                 Petal.Length                  
                      (1)             (2)               (3)    
    -----------------------------------------------------------
    Sepal.Length  - 1.858                            -1.776    
                                                               
    Sepal.Width                     1.735             1.339    
                                                               
    Intercept       7.101          -9.063             2.525     
                                                               
    ===========================================================
    
    ===========================================================
    Tabelle B                  Abhängige Variable:              
                -----------------------------------------------
                                 Petal.Length                  
                      (1)             (2)               (3)    
    -----------------------------------------------------------
    Sepal.Length    10.858                            10.776    
                                                               
    Sepal.Width                    -10.735           -10.339    
                                                               
    Intercept      -70.101          90.063          -20.525     
                                                               
    ===========================================================
    
    ===========================================================
    Tabelle C                  Abhängige Variable:              
                -----------------------------------------------
                                 Petal.Length                  
                      (1)             (2)               (3)    
    -----------------------------------------------------------
    Sepal.Length    1.858                             1.776    
                                                               
    Sepal.Width                    -1.735            -1.339    
                                                               
    Intercept      -7.101           9.063            -2.525     
                                                               
    ===========================================================
    
    ===========================================================
    Tabelle D                  Abhängige Variable:              
                -----------------------------------------------
                                 Petal.Length                  
                      (1)             (2)               (3)    
    -----------------------------------------------------------
    Sepal.Length    -7.101                            -2.525    
                                                               
    Sepal.Width                    9.063              -1.339    
                                                               
    Intercept        1.858        -1.735               1.776     
                                                               
    ===========================================================
    
    ===========================================================
    Tabelle E                  Abhängige Variable:              
                -----------------------------------------------
                                 Petal.Length                  
                      (1)             (2)               (3)    
    -----------------------------------------------------------
    Sepal.Length    .1858                             .1776    
                                                               
    Sepal.Width                    -.1735            -.1339    
                                                               
    Intercept      -.7101           .9063            -.2525     
                                                               
    ===========================================================
    





Answerlist
----------
* Tabelle A entspricht der gegebenen Regressionsebene.
* Tabelle B entspricht der gegebenen Regressionsebene.
* Tabelle C entspricht der gegebenen Regressionsebene.
* Tabelle D entspricht der gegebenen Regressionsebene.
* Tabelle E entspricht der gegebenen Regressionsebene.


Solution
========

```{r, echo = FALSE, results = "asis"}
answerlist(c(F,F,T,F,F),
           markup = "markdown")
```
  
\
Eine Lösungsstrategie: Suchen Sie mit dem Hover-Effekt ("Maus auf Regressionsebene halten") "markante Punkte" auf der Ebene z.B. x = 5, y = 4, z = 0,999. Setzen Sie x, y sowie das Intercept in die Regressionsgleichungen, welche aus den Tabellen resultieren ein und überprüfen Sie bei welcher der z-Wert 0,999 auftaucht...


Meta-information
================
exname: Regressionsgerade zu Term erkennen
extype: schoice
exsolution: `r paste(as.numeric(c(F,F,T,F,F)), collapse = "")`
exshuffle: 5