---
output:
  pdf_document: default
  html_document: default
---
```{r, Datengenese, echo = FALSE, message=FALSE}
library(exams)

x1 <- sample(c(0.1, 0.3, 0.7), 1)
x3 <- sample(c(0.1, 0.3, 0.7), 1)
z2 <- sample(c(0.1, 0.3, 0.7), 1)
z3 <- sample(c(0.1, 0.3, 0.7), 1)

i1 <- round(rnorm(1, 0, 0.05), 3)
i2 <- round(rnorm(1, 0, 0.05), 3)
i3 <- round(rnorm(1, 0, 0.05), 3)

answer1_solution <- x1 == x3 & z2 == z3
answer2_solution <- z3 < z2
answer3_solution <- x3 < x1
answer4_solution <- x3 > x1
answer5_solution <- z3 > z2

solution <- c(answer1_solution,
              answer2_solution,
              answer3_solution,
              answer4_solution,
              answer5_solution)
```


Question
========
Gegeben sei die folgende Tabelle, die je Spalte die Koeffizienten eines Regressionmodelles enthält. Jedes Modell beinhaltet _dieselbe abhängige Variable_.


| Prädiktoren | Modell 1 | Modell 2 | Modell 3 |
|-------------|:--------:|:--------:|:--------:|
| X           |  `r x1`  |          |  `r x3`  |
| Z           |          |  `r z2`  |  `r z3`  |
| Intercept   |  `r i1`  |  `r i2`  |  `r i3`  |


Bitte markieren Sie die korrekten Antworten.



Answerlist
----------
* X und Z korrellieren nicht.
* Der Zusammenhang zwischen Z und der abh. Variable ist durch X konfundiert.
* Der Zusammenhang zwischen X und der abh. Variable ist durch Z konfundiert.
* Z ist eine Supressorvariable.
* X ist eine Supressorvariable 

Solution
========

```{r, echo = FALSE, results = "asis"}
answerlist(solution,
           markup = "markdown")
```



Meta-information
================
exname: Konfounder und Suppressoren in Tabelle erkennen  
extype: mchoice  
exsolution: `r paste(as.numeric(solution), collapse = "")`  
exshuffle: 5  